Inventaris van het archief van de Tabaksmaatschappij Sumatra te Rotterdam, 1888-1894
Nationaal Archief, Den Haag
Tabaksmaatschappij Sumatra te Rotterdam
Tabaksmij. Sumatra
1888-1894
I20551
1.30 meter; 21 inventarisnummers.
Normale geschreven, getypte en gedrukte documenten, geen bijzondere handschriften.
Nationaal Archief, Den Haag
Tabaks Maatschappij Sumatra
Het archief van de Tabaks Maatschappij Sumatra bevat correspondentie met controleurs en banken, grootboeken, kasboeken en schuld- en betaalboeken van de Chinese en Javaanse contractarbeiders.
Archiefvorming
Geschiedenis van het archiefbeheer
De verwerving van het archief
Het archief is voor langere tijd in beheer, niet in eigendom verkregen.
2.20
Aanwijzingen voor de gebruiker
Openbaarheidsbeperkingen
Volledig openbaar.
Materiële beperkingen
Aanvraaginstructie
Openbare archiefstukken kunnen online worden aangevraagd en gereserveerd. U kunt dit ook via de terminals in de studiezaal van het Nationaal Archief doen. Om te kunnen reserveren dient u de volgende stappen te volgen:
U maakt een profiel aan op www.gahetna.nl, en logt vervolgens in
Via de archiefinventaris (alleen de beschrijvingen met rode nummers) selecteert u het gewenste archiefstuk door op de knop 'Reserveren' te klikken
In het volgende scherm geeft u aan op welke dag u het archiefstuk wilt inzien
Indien u zich bevindt in de studiezaal en een tafelnummer heeft ontvangen kunt u dit nummer vermelden. Als u geen tafelnummer heeft kunt u tafelnummer 777 laten staan
Vervolgens bevestigt u uw reservering door deze te versturen.
Verwant materiaal
Beschikbaarheid van kopieën
Beschrijving van de series en archiefbestanddelen
- Akte van oprichting van de Naamloze Vennootschap "Tabaks Maatschappij Sumatra" gevestigd te Rotterdam, 1888; 1
  Akte van Cessie door de heer J.G. Tuning aan de heren F.B. 's Jacob en C.M. van Vessem, 1888. Bijvoegsels Nederl. Staatscourant.
- Inschrijvingen oprichtingskapitaal, Polissen van brandassuranties etc.; Maandrapporten van de Hoofdassistenten over de voortgang der werkzaamheden door de Chinese Koelies op de plantages,; Mutatiestaten personeel van indienstzijnde assistenten en koelie's etc.,; Regenwaarnemingen van Papong-Estate te Siak,; Reisverslagen en verslagen van vergaderingen,; Correspondentie met de controleurs,; Telegramwisselingen,; Rekening-courant-boek met Chartered Bank te Singapore,; 1886; 1889; 1889-1890; 1891-1893; 1889-1891; 1888-1889; 1888; 2
- Correspondentie met belanghebbenden, 1890-1892; 3
  Circulaires aan commissarissen etc.
- Balansen en verliesrekeningen met bijlagen, 1888-1892; 4
  Eindafrekening en verantwoording van de Tabakmaatschappij "Sumatra"in liquidatie, 1894
- Contracten en reglementen, 1888-1890; 5
  Verslagen etc.
- Ingekomen brieven van de Hoofdadministrateur A. de Haas en zijn opvolger E. de Haas., 6
  Correspondentie met de controleurs. Biljetten van inschrijving bij de Mij.
- Ingekomen brieven van de hoofdadministrateur H. Tuning, 1888-1893; 7
- Ingekomen brieven van de Rotterdamse Bank, 1888-1894; 8
- Ingekomen brieven bij de Tabakmaatschappij "Sumatra", 1889-1894; 9
- Betaalde rekeningen door de Tabakmaatschappij Sumatra te Rotterdam, 1888-1894; 10
- Notulenboek bestuursvergaderingen, Notulenboek Algemene vergaderingen; Jaarverslagen van de Tabakmaatschappij "Sumatra",; Register van aandelen nrs. 1-500, eerste serie,; 1888-1893; 1888-1891; 1889-1891; 1888-1894; 11
- Grootboek der maatschappij, Memoriaal der maatschappij; Journaal der maatschappij,; 1888-1893; 1888-1894; 12
- Hulpmemoriaal van de Directeur, Brievenboek 1 en 2 der Directie; Afschriften van contracten en diverse aantekeningen van de Directie,; Oogstboek van Kongsie II en III van de onderneming Kwala Koppas,; Rekening courant exploitatie Asahan,; 1889-1892; 1888-1894; 1890-1891; 1889-1890; 13
- Copie-brievenboek van de Hoofdassistent A. de Haas, Rekeningen en offerten voor tabaksleveringen; Index van debiteuren en crediteuren van de Hoofdassistent A. de Haas.; 1889-1892; 1888-1891; 14
- Schuldboek van Javaansche Koelies, Kasboek van de Hoofdassistent A. de Haas; 1889-1891; 1890-1891; 15
  verdiende lonen.
- Kasboek van Hoofdassistent A. de Haas, Kasboek van Hoofdassistent H.J.G. Tuning; 1888-1892; 1888-1889; 16
  oogst 1888-1889.
- Schuldboek van nog te betalen lonen aan Chinese Koelies, Rekeningboek voor Chinese Koelies; KAsboek van de Directeur,; 1890-1891; 1889-1891; 1888-1889; 17
- Betaalboek voor de Chinezen, 1889-1890; 18
- Betaalboek van Javanen en bandjireezen, 1890-1891; 19
- Crediteuren en Debiteurenboek van de Hoofdadministrateur A. de Haas, 1890; 20
- Crediteuren en Debiteurenboek van de Hoofdadministateur H.J.G. Tuning, 1888-1889; 21
  Oogst 1888-1889.